臺灣臺中地方法院刑事判決　　　　　　　　　　　　九十三年度訴緝字第五三三號
　　公　訴　人　臺灣臺中地方法院檢察署檢察官
　　被　　　告　甲○○
右列被告因違反槍砲彈藥刀械管制條例案件，經檢察官提起公訴（九十二年度偵字第
一七六四六號），本院合議庭裁定由受命法官獨任進行簡式審判程序，判決如左：
     主  文
甲○○未經許可，持有可發射子彈具有殺傷力之改造手槍，處有期徒刑壹年肆月，併
科罰金新臺幣拾伍萬元，罰金如易服勞役，以銀元參佰元即新臺幣玖佰元折算壹日，
緩刑肆年，在緩刑期內，付保護管束。
扣案之改造手槍壹把（槍枝管制編號：0000000000號），沒收。
     事實及理由
一、犯罪事實：緣被告甲○○於民國九十一年十一月底某日，在臺中市○○街二三三
    號案外人即其友人黃全福（已歿）租屋處，在不知情之情狀下，受案外人黃全福
    之委託，代為暫時保管案外人黃全福所有內裝有可發射子彈具有殺傷力之改造手
    槍一把（槍枝管制編號：0000000000號），及具有殺傷力之改造子彈
    六顆之一只黑色手提包。其隨將之任意暫置於其臺中市○○區○○路一段二七一
    號五樓五○九室租屋處內，等待案外人黃全福前來取回。嗣於九十二年二月底、
    三月初某日，被告在得知案外人黃全福已於九十二年二月十日死亡之消息後，乃
    將上開黑色手提包打開，始發現內裝有可發射子彈具有殺傷力之改造手槍一把（
    槍枝管制編號：0000000000號），及具有殺傷力之改造子彈六顆。其
    竟基於未經許可，持有可發射子彈、具有殺傷力之改造手槍，及未經許可，持有
    子彈之犯意，自該時起，持有該把可發射子彈具有殺傷力之改造手槍，及該六顆
    具有殺傷力之改造子彈。迄至九十二年九月五日下午五時許，為警在其臺中市○
    ○區○○路一段二七一號五樓五○九室租屋處內，查獲上開可發射子彈具有殺傷
    力之改造手槍一把，及具有殺傷力之改造子彈六顆（業經試射殆盡）。
二、證據：被告於本院訊問、準備程序及審理時之自白，搜索扣押筆錄、案外人黃全
    福個人資本資料查詢結果各一紙，現場照片十三幀，內政部警政署刑事警察局九
    十二年十月十七日刑鑑字第○九二○一七九七五一號槍彈鑑定書一份，扣案之可
    發射子彈具有殺傷力之改造手槍一把，及具有殺傷力之改造子彈六顆。
三、(一)、公訴人固以：被告於九十一年十一月底某日，在臺中市○○街二三三號案外
    人黃全福租屋處，受案外人黃全福之委託，代為保管案外人黃全福所有內裝有可
    發射子彈具有殺傷力之改造手槍一把，及具有殺傷力之改造子彈六顆之一只黑色
    手提包時，即已知悉：該只黑色手提包內裝有可發射子彈具有殺傷力之改造手槍
    一把，及具有殺傷力之改造子彈六顆，而仍同意代為保管。而認被告所為，係犯
    未經許可，寄藏可發射子彈具有殺傷力之改造手槍，及未經許可，寄藏子彈等罪
    嫌云云。(二)、惟查：１、訊據被告堅詞否認：其於受託代為保管上開黑色手提包
    時，即已知悉上開黑色手提包內裝有可發射子彈具有殺傷力之改造手槍一把，及
    具有殺傷力之改造子彈六顆，而仍同意代為保管之事實，辯稱：其係於案外人黃
    全福死後，始將該黑色手提包打開查看內裝有何物品。因案外人黃全福已死亡，
    無從將該等槍、彈歸還，其始自該時起，基於未經許可，持有可發射子彈具有殺
    傷力之改造手槍，及未經許可，持有子彈之犯意，自該時起，持有該把可發射子
    彈具有殺傷力之改造手槍，及該六顆具有殺傷力之改造子彈。其並無未經許可，
    寄藏可發射子彈具有殺傷力之改造手槍，及未經許可，寄藏子彈等犯行等語。２
    、本院認被告上開所辯，固屬可疑，但並非屬絕無可能之詞，況依卷內之證據，
    亦僅得證明：被告確有未經許可，持有可發射子彈具有殺傷力之改造手槍，及未
    經許可，持有子彈等犯行，尚無從證明：被告確有未經許可，寄藏可發射子彈具
    有殺傷力之改造手槍，及未經許可，奇藏子彈等犯行。此外，本院復查無其他積
    極確切之證據，足認被告確有公訴人所指上開犯行。３、茲因公訴人認被告所涉
    犯未經許可，寄藏可發射子彈具有殺傷力之改造手槍，及未經許可，寄藏子彈等
    犯行，與其前揭經本院論罪科刑之未經許可，持有可發射子彈具有殺傷力之改造
    手槍，及未經許可，持有子彈等犯行，分別具有實質上一罪關係（持有乃寄藏之
    當然結果，不另論罪），本院爰就被告所涉犯之該部分犯行，不另為無罪之諭知
    ，特予敘明。
四、扣案之具有殺傷力之改造子彈六顆，業經試射殆盡，核已非屬違禁物。另三顆改
    造子彈，並不具殺傷力，亦非屬違禁物。至其餘十九顆改造子彈，因內政部警政
    署刑事警察局拒絕鑑定，致有無殺傷力不明，無從逕認係屬違禁物，爰均不予宣
    告沒收，併予指明。
五、依刑事訴訟法第二百七十三條之一第一項、第二百九十九條第一項前段、第三百
    十條之二、第四百五十四條第一項，槍砲彈藥刀械管制條例第十一條第四項、第
    十二條第四項，刑法第十一條前段、第五十五條、第四十二條第二項、第七十四
    條第二款、第九十三條第一項、第三十八條第一項第一款，罰金罰鍰提高標準條
    例第二條，判決如主文。
本案經檢察官乙○○到庭執行職務。
如不服本判決，應於判決送達後十日內，向本院提出上訴狀（須附繕本）。
中      華      民      國      九十三      年      十      月    十八  日
                                    臺灣臺中地方法院刑事第十二庭
                                         法  官   唐  敏  寶
右正本證明與原本無異。
                                         書記官
中      華      民      國      九十三      年      十      月    十八  日
附錄犯罪科刑法條
槍砲彈藥刀械管制條例第十一條第四項
未經許可，持有、寄藏或意圖販賣而陳列第一項所列槍砲者，處一年以上七年以下有
期徒刑，併科新臺幣七百萬元以下罰金。
槍砲彈藥刀械管制條例第十二條第四項
未經許可，持有、寄藏或意圖販賣而陳列子彈者，處五年以下有期徒刑，併科新臺幣
三百萬元以下罰金。
